【裁判字號】    89,易,1632
【裁判日期】    891227
【裁判案由】    竊盜
【裁判全文】
臺灣屏東地方法院刑事判決                        八十九年度易字第一六三二號
    公  訴  人    台灣屏東地方法院檢察署檢察官
    被      告    陳茂衿
右列被告因竊盜案件，經檢察官提起公訴（民國八十九年度偵字第三七七八號），本
院判決如左：
    主  文
陳茂衿竊盜，累犯，處有期徒刑肆月。
    事  實
一、陳茂衿於民國（下同）八十三年間因贓物案件，經本院判處有期徒刑十月確定，
    於八十四年八月十八日執行完畢。竟仍不知悔改，意圖為自己不法之所有，於民
    國八十四年十一月七日上午十一時許，在屏東縣屏東市○○里○○路五五七之一
    號前，見吳甲○○所有置放於該處之牌照ＷＭＸ─５３１號灰色五十ｃｃ輕型機
    車置放於該處，鑰匙未拔下，即竊取該機車，得手後供自己騎用。嗣於八十九年
    六月二十六日上午十時三十分許，陳茂衿騎乘上開機車行經屏東縣新園鄉○○村
    ○○路一一五號之一前，為警查獲。
二、案經屏東縣警察局東港分局報請臺灣屏東地方法院檢察署檢察官偵查起訴。
    理  由
一、右揭被告陳茂衿對於其自八十四年十一月中旬至八十九年六月二十六日被查獲之
    時止持有前揭機車之事實，己於警、偵訊及本院審理中供承不諱，惟辯以：該機
    車係向一位綽號「皮蛋」之朋友所借，「皮蛋」原住屏東縣萬丹鄉社中村菜寮十
    六號之二前之房屋，現因殺人等案件於台灣屏東監獄執行中，故至今仍無法將該
    機車返還「皮蛋」，亦不知該機車係贓車云云。經查：被害人吳簡淑芬所有之Ｗ
    ＭＸ—５３１號輕型機車，係於八十四年十一月七日十一時許在屏東市○○○○
    ○路五五七之一號前，連同鑰匙一起失竊，嗣八十九年六月二十六日警方尋獲該
    車時，原先失竊之鑰匙亦在車上等情，業據被害人吳簡淑芬於偵查中證述綦詳。
    ，復有車輛竊盜資料個別查詢表、贓物保領結各一紙附卷可稽，被告雖辯稱係向
    綽號「皮蛋」之朋友所借，然經檢察官依被告提供之「皮蛋」住址及犯行，循線
    提訊在台灣屏東監獄執行之黃旦宏（住屏東縣萬丹鄉社中村菜寮十六號，現因殺
    人等罪在屏東監獄服刑中）與被告對質，被告與黃旦宏竟互不認識，另被告持有
    使用該機車多年，卻對於該車是否需換發行車執照、投保第三人強制責任險等事
    項，毫不關心，亦與常情有違，是被告所辯向皮蛋所借云云，顯係虛構卸責之詞
    ，不足採信，其竊盜犯行堪以認定。
二、核被告陳茂衿所為，係犯刑法第三百二十條第一項之竊盜罪。又被告曾因贓物案
    件，經本院判處有期徒刑十月確定，於八十四年八月十八日執行完畢，有台灣屏
    東地方法院檢察署刑案資料查註表在卷可參，其於五年內再犯本件有期徒刑以上
    之罪，為累犯，應依法加重其刑。爰審酌被告素行不佳，犯後一再飾詞卸責及犯
    罪所生危害尚非重大等一切情狀，量處如主文所示之刑。
據上論斷，應依刑事訴訟法第二百九十九條第一項前段，刑法第三百二十條第一項、
刑法第四十七條，罰金罰鍰提高標準條例第一條前段，判決如主文。
中      華      民      國      八十九      年    十二    月  二十七    日
                                      臺灣屏東地方法院刑事第一庭
                                          法  官  夏  金  郎
右正本證明與原本無異。
對於本判決如有不服應於收受送達後十日內向本院提出上訴書狀上訴於台灣高等法院
高雄分院並按他造當事人之人數 公附具繕本。
                                          書記官  謝  博  興
中      華      民      國      八十九      年    十二    月  二十七    日
附錄本判決論罪之法條：
刑法第三百二十條第一項：
意圖為自己不法之所有或第三人不法之所有，而竊取他人之動產者，為竊盜罪，處五
年以下有期徒刑、拘役或五百元以下罰金。


司法院資訊處製作；財團法人民間司法改革基金會備份。
